最高法院刑事判決　　　　　　九十六年度台上字第三六０四號
上　訴　人　甲○○
上列上訴人因強盜案件，不服台灣高等法院台中分院中華民國九
十六年四月四日第二審判決（九十六年度上訴字第三五一號，起
訴案號：台灣台中地方法院檢察署九十五年度偵字第一０一一二
、一九七一六號），提起上訴，本院判決如下：
    主  文
上訴駁回。
    理  由
按刑事訴訟法第三百七十七條規定：上訴於第三審法院，非以判
決違背法令為理由不得為之；是提起第三審上訴，應以原判決違
背法令為理由，係屬法定要件；如果上訴理由狀並未依據卷內訴
訟資料具體指摘原判決不適用何種法則或如何適用不當，或所指
摘原判決違法情事顯與法律規定得為第三審上訴理由之違法情形
不相適合時，均應認其上訴為違背法律上之程式，予以駁回。本
件原判決撤銷第一審關於上訴人甲○○強盜部分之科刑判決，改
判仍論處上訴人攜帶兇器踰越牆垣竊盜，因脫免逮捕，而當場施
以強暴罪刑（累犯，處有期徒刑七年六月）；已詳敘其認定所憑
之證據及認定之理由；自形式上觀察，原判決並無違背法令之情
形。上訴人之上訴意旨略稱：上訴人行竊之際見有人前來，情急
要跳樓逃逸，被人自矮牆拉下，上訴人於瞭解該三人係警察後，
欲再逃跑，即遭其中一位壓在地上，另二位則毆打上訴人，上訴
人乃揮手抵擋。上訴人身材矮小，視力不佳，動作遲緩，無法抵
抗三位警員，不可能對之施強暴。參之證人即警員張智誠證稱：
「見上訴人與隊長田中拉扯，上訴人有揮拳攻擊其他二位同事
，但打哪部位沒看清楚」等語，其證言反覆，已不足採納，又上
訴人警詢之自白，係受警員毆打強迫而承認，且與事實不符，不
得採為判決基礎，警員因毆傷上訴人，為求卸責而為構陷，否則
何以未對上訴人提出傷害告訴？上訴人係遭三名警員毆打，出於
自我防衛而揮手抵擋，並無積極之施強暴、脅迫之行為，原判決
論以準強盜罪，於法不合等語。
惟查：原判決於理由欄二、(二)依憑上訴人於警詢、偵查及第一審
審理中之自白，證人即執行逮捕之警員田中、張智誠於偵查及
第一審審理中之證述，扣案如原判決附表二所示之螺絲起子等物
品、田中之診斷證明書等證據，詳為說明其認定上訴人有本件
攜帶兇器踰越牆垣竊盜，因脫免逮捕，而當場對於前來逮捕員警
施以強暴犯行之理由，並對於上訴人辯稱沒有衝撞或毆打警員，
也沒有和警員扭打等語，不足以採信，予以指駁，經核俱與卷內
資料相符，原判決採證認事並無違背法令。又警員張智誠供證有
見到上訴人與田中拉扯、上訴人並揮拳攻擊其他二位同事，打
哪部位沒看清楚等語，觀其上開證言並無上訴意旨所指之反覆不
一情形。另上訴人於原審審理中，並未抗辯其警詢自白係出於警
員之強暴、脅迫，有原審準備程序及審判筆錄可稽，況除去其警
詢之自白，尚有其偵查及第一審審理中之自白可供查核，而仍應
為同一認定，於判決本旨並不生影響，依刑事訴訟法第三百八十
條，即不得執為適法之第三審上訴理由。上訴意旨係就原審採證
認事之適法職權行使，再為事實上之爭執，非適法之上訴理由，
應認上訴人之上訴違背法律上之程式，予以駁回。
據上論結，應依刑事訴訟法第三百九十五條前段，判決如主文。
中　　華　　民　　國　九十六　年　　七　　月　　五　　日
                      最高法院刑事第十一庭
                          審判長法官  林　永　茂
                                法官  洪　文　章
                                法官  蘇　振　堂
                                法官  蕭　仰　歸
                                法官  何　菁　莪
      本件正本證明與原本無異
                                      書  記  官
中　　華　　民　　國　九十六　年　　七　　月　　六　　日
                                                z
